【裁判字號】    97,簡,534
【裁判日期】    980427
【裁判案由】    強制汽車責任保險法
【裁判全文】
臺北高等行政法院裁定
                                       97年度簡字第534號
原      告  甲○○
被      告  臺北市政府交通局
代  表  人  羅孝賢（局長）住同上
訴訟代理人  丙○○
            乙○○
上列當事人間強制汽車責任保險法事件，原告不服台北市政府中
華民國97年6 月25日府訴字第09770119400 號訴願決定，提起行
政訴訟，本院裁定如下：
    主  文
原告之訴駁回。
訴訟費用由原告負擔。
    理  由
一、按訴願之提起，應自行政處分達到或公告期滿之次日起30日
    內為之。又訴願事件，提起訴願逾法定期間或未於訴願法第
    57條所定期間內補送訴願書者，應為不受理之決定，訴願法
    第14條第1 項、第77條第2 款定有明文。又訴願逾期即未經
    合法之訴願程序，進而提起撤銷訴訟，不合提起撤銷訴訟須
    經合法訴願之前置要件，起訴為不合法，又不能補正，應依
    行政訴訟法第107 條第1 項第10款裁定駁回之。
二、本件原告因強制汽車責任保險法事件，於民國96年7 月17日
    收受被告所屬台北市監理處96年5 月22日北市交監裁字第20
    -U70098G44號裁決書，此有送達證書附卷（原處分卷第7 頁
    ）可稽。計其提起訴願之期間，應自96年7 月18日起，算至
    96年8 月16日（星期四）即已屆滿。原告遲至97年4 月28日
    始向台北市政府提起訴願，有訴願書可按，訴願決定以其訴
    願已逾上開不變期間，不予受理，自無不合。
三、原告雖主張其自94年7 月中即遷移至新店，並未住於戶籍地
    址云云，惟按「送達，於應受送達人之住居所、事務所或營
    業所為之。」「送達，不能依前二條規定為之者，得將文書
    寄存送達地之地方自治或警察機關，並作送達通知書兩份，
    一份黏貼於應受送達人住居所、事務所、營業所或其就業處
    所門首，另一份交由鄰居轉交或置於該送達處所信箱或其他
    適當位置，以為送達。前項情形，由郵政機關為送達者，得
    將文書寄存於送達地之郵政機關。」行政程序法第72條第1
    項前段、第74條第1 、2 項定有明文，查前開裁處書寄存於
    原告戶籍地之郵政機關（台北莊敬郵局）等情，有前開送達
    證書可稽，原告雖主張其未居住於戶籍地，然依原告96年12
    月27日、97年2 月29日致台北市監理處之申訴書（原處分卷
    第9 頁、第14頁）、及其97年4 月28日致台北市政府之訴願
    書（原處分卷第18頁），其上原告自行書立之地址，均載為
    戶籍地之台北市○○區○○路405 號4 樓，顯見原告於收受
    前開裁決書時，仍以其戶籍地為住所，並無廢止該住所之事
    實，故原告主張前開裁決書送達不合法，而非其遲誤訴願期
    間，尚難憑採，是以原告所提之訴願，既因逾期而為訴願機
    關不受理，則其復對之提起行政訴訟，依首揭說明，顯非合
    法，應予駁回。
四、依行政訴訟法第107 條第1 項第10款、第104 條、民事訴訟
    法第95條、第78條，裁定如主文。
中    華    民    國    98    年    4     月    27    日
                   臺北高等行政法院第七庭
                                   法  官  劉穎怡
上為正本係照原本作成。
本件以訴訟事件所涉及之法律見解具有原則性者為限，始得於本
裁定送達後10日內向本院提出抗告狀（須按他造人數附繕本），
並經最高行政法院許可後方得抗告。
中    華    民    國    98    年    4     月    27    日
                                   書記官  林苑珍


司法院資訊處製作；財團法人民間司法改革基金會備份。
